Vicky Parmar

Machine Learning Engineer / Data Scientist / Research Assistant

Addresse Kardinal-Galen-Str- 2, 47051, Duisburg

E-Mail parmar.vickyk@gmail.com

Mobil +49 176 5775 4103

Geburtsdatum 15.12.1994 Nationalität Indisch





ÜBER MICH

Ich bin ein erfahrener Ingenieur für maschinelles lernen/Data Scientist/Forschungsassistent und verfüge über vier Jahre Erfahrung in der Entwicklung von ML-Modellen und -Algorithmen für verschiedene Branchen. Ich beherrsche Python und habe Erfahrung mit TensorFlow, Git, Docker und mehr. Aufgrund meiner ausgezeichneten Problemlösungsfähigkeiten und meiner Teamfähigkeit bin ich eine wertvolle Bereicherung für jedes Unternehmen.

KOMPETENZEN

Python	••••	TensorFlow	$\bullet \bullet \bullet \bullet \circ$	Pandas/Numpy	
SQL	$\bullet \bullet \bullet \circ \circ$	PyTorch	$\bullet \bullet \bullet \circ \circ$	Git	$\bullet \bullet \bullet \circ \circ$
AWS	$\bullet \bullet \bullet \circ \circ$	Scikit-Learn	$\bullet \bullet \bullet \bullet \circ$	Docker	$\bullet \bullet \bullet \circ \circ$

BERUFSERFAHRUNG

Wissenschaftlicher Mitarbeiter: *Universitätsklinikum Essen, Essen, Deutschland*Dezember 2020 - heute

- Radiomics: Verantwortlich für die Erstellung eines Workflows zur Tumordetektion und für die Bereitstellung einer API. Der Workflow umfasste die Vorverarbeitung medizinischer Bilder (CT-Scans, MRTs usw.), die Extraktion von radiometrischen Features und die Durchführung klassischer maschineller Lernanalysen für Klassifizierungsprobleme.
- Medical Imaging: Resampling, Co-registration, Skull Stripping, Feature Engineering (CT-Scans, MRTs, und HSIs).
- Side Projects: Survival Analyse, <u>Python Paket</u> für <u>FHIR</u>, andere Python Paket, Large Language Models (LLMs / NLP), und Computer Vision (Al-Orchestrator)

Data Scientist: Brunel GmbH, Düsseldorf, Deutschland Mai 2019 - November 2020

• **Projekt bei Met/CON GmbH:** Entwicklung eines automatisierten Systems zur Erfassung von Informationen (Daten) von Sensoren, zur Vorverarbeitung der Daten und zum Aufbau einer langfristigen Datenbank.

Mastearbeit: 3M Germany GmbH, Neuss, Germany

October 2018 - March 2019

Vorhersage und Bewertung des Kühlenergieverbrauchs zur Optimierung der Produktionsraten im Fertigungsprozess

- Clustering and Zeitreihenanalyse. Entwurf von Sequenz-zu-Sequenz-Modellen unter Verwendung rekurrenter neuronaler Netze (RNNs: LSTMs und GRUs).
- Erfahrungen in der Arbeit mit SCRUM und der Agile-Methodik gesammelt.

AUSBILDUNG

Master of Science (M.Sc.): Fachhochschule Südwestfalen, Soest, Deutschland

Systems Engineering and Engineering Management (April 2017 - Mai 2019)

Fächer: Systems Engineering (maschinelles lernen), Projekt Management, Wirtschaftstechnik, Elektrotechnik, Maschinenbau

Bachelor of Engineering (B.E): Gujarat Technological University, Ahmedabad, Indien

Maschinenbau (Juni 2012 - Mai 2016)

Fächer: Maschinenkinematik, Maschinentheorie, Industrietechnik, Automobiltechnik, Grundlagen der Elektrotechnik, Fluidmechanik

WEITERE PROJEKTE

- Bildklassifizierung
- Objekt Detektion
- Fehlererkennung und Diagnose
- Textgenerierung und Klassifizierung

ZERTIFIKATE

- TensorFlow Developer Certificate
- DeepLearning.AI TensorFlow Developer Specialization
- Data Science Methodology
- Open Source tools for Data Science

SPRACHEN

Englisch	Nativ	Gujarati	Muttersprache	
Deutsch	Professionell	Hindi	Nativ	
SOZIALE KOMPETENZ		HOBBYS		
Teamplayer		Kochen		
Kommunikator		Wandern		
Präsentator		Reisen		